【裁判字號】    99,交上易,500
【裁判日期】    990816
【裁判案由】    業務過失傷害
【裁判全文】
臺灣高等法院臺南分院刑事判決       99年度交上易字第500號
上  訴  人  臺灣臺南地方法院檢察署檢察官
被      告  甲○○
上列上訴人因被告業務過失傷害案件，不服臺灣臺南地方法院98
年度交易字第351號中華民國99年5月31日第一審判決（起訴案號
：臺灣臺南地方法院檢察署98年度調偵字第1415號），提起上訴
，本院判決如下：
    主  文
上訴駁回。
    理  由
一、按刑事訴訟法第三百五十條、第三百六十一條、第三百六十
    二條、第三百六十七條規定，不服地方法院之第一審判決而
    上訴者，須提出上訴書狀，並應敘述具體理由，此為上訴必
    備之程式；如所提之書狀未敘述上訴理由，或僅曾以言詞陳
    述上訴理由者，均應於上訴期間屆滿後二十日內補提理由書
    於第一審法院。第一審法院經形式審查，認逾期未補提上訴
    理由者，應定期間先命補正；逾期未補正者，為上訴不合法
    律上之程式，應以裁定駁回。倘已提出上訴理由，但所提非
    屬具體理由者，則由第二審法院以上訴不合法律上之程式，
    判決駁回。而所謂具體理由，必係依據卷內既有訴訟資料或
    提出新事證，指摘或表明第一審判決有何採證認事、用法或
    量刑等足以影響判決本旨之不當或違法，而構成應予撤銷之
    具體事由，始克當之（例如：依憑證據法則具體指出所採證
    據何以不具證據能力，或依憑卷證資料，明確指出所為證據
    證明力之判斷如何違背經驗、論理法則）；倘僅泛言原判決
    認定事實錯誤、違背法令、採証違法、判決不公、量刑失之
    過重或輕縱，而未依上揭意旨指出具體事由，或形式上雖已
    指出具體事由，然該事由縱使屬實，亦不足以認為原判決有
    何不當或違法者（例如：對不具有調查必要性之證據，法院
    未依聲請調查亦未說明理由，或援用證據不當，但除去該證
    據仍應為同一事實之認定），皆難謂係具體理由，而應認其
    上訴為不合法律上之程式（最高法院九十七年台上字第八九
    二號判決、九十七年台上字第三二六七號判決意旨及法院辦
    理刑事訴訟案件應行注意事項第一六二點參照）。再按刑事
    訴訟法第三百六十七條增定「上訴書狀未敘述理由」，由第
    二審法院審判長定期間先命補正之規定，依其文義，僅指未
    敘述「理由」，而非未敘述「具體理由」，即係針對全然未
    敘述理由之上訴書狀所為規範，自不包括已敘述之理由係空
    泛、不具體者在內，觀諸同法第三百六十一條第三項之修正
    理由之說明：「上訴理由是否具體，係屬第二審法院審查範
    圍，不在命補正之列」，益足徵之。是第二審法院僅須對於
    完全未敘述理由之上訴書狀，定期命補正；對於載有具體或
    空泛（不具體）理由之上訴書狀，則無庸裁定命補正（最高
    法院九十八年台上第四四七六號、九十八年台上字第三九一
    一號判決意旨可資參照）。
二、本件檢察官上訴意旨略以：被告甲○○係從事業務之人，本
    應負更高之注意義務，且告訴人乙○○受有左足壓傷併第三
    趾壞死及第四、五趾遠位趾股骨折、足底皮膚壞死傷傷害，
    傷勢非輕；又被告雖願意賠償告訴人新臺幣30萬元，惟不為
    告訴人所接受致雙方未能達成和解，然被告亦未積極尋求其
    他賠償方案，原審判決認判處被告有期徒刑3月，顯有量刑
    過輕之情形等語，綜合檢察官提出之前開上訴理由，應認上
    訴人並非完全未敘述理由，自無庸裁定命其補正，合先敘明
    。
三、經查：檢察官雖以被告係從事業務之人，應負有更高之注意
    義務，且告訴人所受傷害非輕及被告尚未與告訴人和解云云
    ，因而認原審量刑過輕而提起本件上訴。惟查原審判決已於
    理由欄中敘明被告坦承犯行，並當庭為認罪之表示（見原審
    卷第四十四頁反面、一百零九頁反面），並說明其調查事實
    、取捨證據之結果，及憑以認定被告犯罪事實之心證理由，
    因而就被告所犯業務過失傷害罪，論處有期徒刑三月，並諭
    知如易科罰金，以新臺幣壹仟元折算壹日之折算標準，從形
    式上觀察，原判決並無認定事實錯誤、或違背法令之情形可
    言。檢察官雖以上開情詞指摘原審判不當，惟原判決業已審
    酌「被告之品性、生活狀況、智識程度（專科畢業）、被告
    與告訴人同為本件之肇事原因，過失情節尚非重大、告訴人
    之傷勢，被告願意賠償告訴人新臺幣三十萬元，惟不為告訴
    人所接受，致雙方未能達成和解，及犯罪後坦承犯行之態度
    等一切情狀，認公訴人具體求刑有期徒刑六個月以上，實屬
    過重，爰量處有期徒刑三月，並諭知如易科罰金之折算標準
    ，以資懲儆。」，已就卷證資料說明被告非無悔意及與告訴
    人和解之意願，而量處有期徒刑三月，並諭知如易科罰金，
    以新臺幣壹仟元折算壹日之折算標準，而量刑輕重，係屬事
    實審法院得依職權自由裁量之事項，苟其量刑已以行為人之
    責任為基礎，並斟酌刑法第五十七條各款所列情狀而未逾越
    法定刑度或有濫用權限情事，即不得遽指為違法。原審判決
    既已審酌上開各情節，而為量刑之依據，經核並未逾越法定
    刑度或違背罪刑相當、比例原則，原判決所宣告如上揭之刑
    ，應認無量刑過輕之違誤，則檢察官顯未依據卷內既有訴訟
    資料或提出原審就被告所犯上開之罪量處上開之刑有何違法
    、不當之處；又原判決採證認事核與經驗法則及論理法則尚
    無違背；檢察官僅以量刑過輕，而指摘原判決不當，其上訴
    理由尚非具體。且依檢察官上訴之理由，亦無從認原判決有
    何採證、認事、用法或量刑等足以影響判決本旨之不當或違
    法，而構成應予撤銷之具體事由，揆之上開最高法院判決意
    旨，檢察官之上訴顯不合法律上之程式，爰依刑事訴訟法第
    三百六十七條前段之規定，駁回其上訴，並不經言詞辯論為
    之。
四、據上論斷，應依刑事訴訟法第三百六十七條前段、第三百七
    十二條，判決如主文。
中    華    民    國    99    年    8     月    16    日
                  刑事第四庭    審判長法  官  吳志誠
                                      法  官  羅心芳
                                      法  官  吳森豐
以上正本證明與原本無異。
不得上訴。
                                      書記官  岑  玢
中    華    民    國    99    年    8     月    16    日

司法院資訊處製作；財團法人民間司法改革基金會備份。
